臺灣高等法院刑事判決　　　　　　　　96年度上訴字第1466號
上　訴　人
即　被　告　乙○○
　　　　　　　　　　　一樓
指定辯護人　甲○○　本院公設辯護人
上列上訴人因違反槍砲彈藥刀械管制條例案件，不服臺灣板橋地
方法院95年度訴字第2666號，中華民國96年2 月12日第一審判決
（起訴案號：臺灣板橋地方法院檢察署95年度偵字第17081 號）
，提起上訴，本院判決如下：
    主  文
上訴駁回。
    事  實
一、乙○○明知可發射子彈具有殺傷力之改造手槍，屬槍砲彈藥
    刀械管制條例所列管之槍砲，未經許可均不得製造、販賣、
    運輸、轉讓、持有或寄藏。竟仍基於持有改造手槍之犯意，
    於95年7月11日晚間23時許，在台北縣永和市○○路○段352
    巷95弄口處，自年籍真實姓名不詳、綽號「嘉慶」之成年男
    子處，取得可擊發適用子彈、具有殺傷力之仿FN廠1910型半
    自動手槍製造之改造手槍1支（含彈匣1個，槍枝管制編號：
    0000000000號）後，即藏放在其臺北縣永和市○○路○段352
    巷92弄32號之住處。嗣為警於95年7月12日下午15時45 分許
    在上址查獲，並扣得上開改造手槍1支。
二、案經臺北市政府警察局刑事警察大隊移送臺灣板橋地方法院
    檢察署檢察官偵查起訴。
    理  由
一、被告乙○○於警詢、偵查、及原審審理中，對於上揭犯罪事
    實均已坦承不諱，此外，扣案之改造手槍1 支（槍枝管制編
    號：0000000000號），經送內政部警政署刑事警察局鑑驗結
    果，認係可擊發適用子彈、具有殺傷力之具有殺傷力之仿FN
    廠1910型半自動手槍製造之槍枝，換裝土造金屬槍管改造而
    成之改造手槍，機械性能良好，可擊發適用之子彈，認具殺
    傷力乙節，有內政部警政署刑事警察局95年8月1日刑鑑字第
    0950104519號槍彈鑑定書一件在卷可查（見95年度偵字第17
    081 號卷第29頁）。（被告對該證據無異議，自有證據能力
    ）。足見被告所為自白與事實相符，自得採為認定之依據。
    本件事證明確，被告犯行洵堪認定。被告於本院辯稱：槍枝
    是嘉慶拿來暫時寄放，說是玩具槍，拍戲用的，伊不知槍枝
    是違法的等語，核是事後卸責之詞，不足採信。
二、核被告乙○○持有改造手槍及子彈所為，係犯槍砲彈藥刀械
    管制條例第8 條第4 項之未經許可持有其他可發射子彈具有
    殺傷力之改造手槍罪。雖被告稱其係主動將扣案槍枝交予警
    方，然查，證人即警員詹木順於原審審理中證稱：「本案是
    經由網路搜尋，發現被告在雅虎拍賣網站有買槍械的零組件
    ，我們就依交易的網路帳號查出被告買賣交易紀錄及住址，
    並聲請搜索票到被告住處搜索，到場後我們有出示證件及搜
    索票，被告就表示知道我們的來意，我們只有問被告『東西
    呢？』，他就主動從床頭櫃將扣案槍枝交出」等語（見原審
    95年12月14日審理筆錄第3 頁）。足見被告係在警方已知其
    犯罪嫌疑並前往搜索，始將扣案之槍枝取出，尚與自首之要
    件不符，自不得以此減輕其刑，併此敘明。原審適用槍砲彈
    藥刀械管制條例第8 條第4 項，刑法第11條前段、第42條第
    3 項、第38條第1 項第1 款，爰審酌被告明知槍枝影響社會
    治安重大，竟未經許可持有改造手槍，對於他人之生命、身
    體形成潛在威脅，並害及整體秩序與生活安全，並考量被告
    之素行狀況，且事後坦承犯行，態度良好等一切情狀，量處
    有期徒刑年貳月，併科罰金新臺幣捌萬元，並諭知罰金易
    服勞役折算標準。至扣案具殺傷力之改造手槍1支（含彈匣1
    個，槍枝管制編號：0000000000號），屬違禁物，應依刑法
    第38條第1 項第1 款之規定宣告沒收。
三、經核原審認事用法均無不合，審酌刑法第57條各款情形後之
    量刑亦稱適當，被告上訴否認犯罪，辯護人請求減輕其刑，
    核均無理由，應予以駁回。
據上論斷，應依刑事訴訟法第368條，判決如主文。
本案經檢察官劉斐玲到庭執行職務。
中　　華　　民　　國　　96　　年　　5 　　月　　31　　日
　　　　　　　　　刑事第十一庭審判長法　官  張連財
　　　　　　　　　　　　　　　　    法　官  林明俊
　　　　　　　 　 　　　　　　　　　法　官  楊照男
以上正本證明與原本無異。
如不服本判決，應於收受送達後10日內向本院提出上訴書狀，其
未敘述上訴之理由者並得於提起上訴後10日內向本院補提理由書
（均須按他造當事人之人數附繕本）。
                                    書記官  陳秋雄
中　　華　　民　　國　　96　　年　　5 　　月　　31　　日
附錄：本案論罪科刑法條全文
槍砲彈藥刀械管制條例第8條
未經許可，製造、販賣或運輸鋼筆槍、瓦斯槍、麻醉槍、獵槍、
空氣槍或第4 條第1項第1款所定其他可發射金屬或子彈具有殺傷
力之各式槍砲者，處無期徒刑或5 年以上有期徒刑，併科新臺幣
1,000萬元以下罰金。
未經許可，轉讓、出租或出借前項所列槍枝者，處5 年以上有期
徒刑，併科新臺幣1,000萬元以下罰金。
意圖供自己或他人犯罪之用，而犯前2 項之罪者，處無期徒刑或
7 年以上有期徒刑，併科新臺幣1,000萬元以下罰金。
未經許可，持有、寄藏或意圖販賣而陳列第1 項所列槍枝者，處
3年以上10年以下有期徒刑，併科新臺幣700萬元以下罰金。
第1 項至第3 項之未遂犯罰之。
